臺灣嘉義地方法院民事裁定　　　　　　　 95年度再微字第1號
再審原　告　甲○○
再審被　告　峇里島公寓大樓管理委員會
法定代理人　乙○○
上列當事人間再審之訴事件，再審原告對於本院民國95年9月20
日95年度小上字第8號確定判決提起再審之訴，本院裁定如下：
    主      文
再審之訴駁回。
再審訴訟費用新臺幣壹仟伍佰元由再審原告負擔。
    事實及理由
一、再審原告再審意旨略以：(1)再審被告向鈞院起訴請求再審原
    告給付管理費，嗣經鈞院94年度嘉小字第1038號判決、95年
    度小上字第8號判決再審原告敗訴確定。然再審被告法定代
    理人乙○○冒充再審被告主任委員並偽造再審原告住於嘉義
    市○○街116巷2號8樓1。鈞院94年度促字第14751號支付命
    令經以查無此人為由遭郵務機關退回，可認再審原告並非該
    大樓住戶，依公寓大廈管理條例第36條、第37條，其無須繳
    納管理費，且伊所有之房屋非社區管理範圍，兩造間亦無何
    管理契約，是伊無受強制管理之必要，再審原告依公寓大廈
    管理條例第4條、民法第765條規定得就系爭房地為使用、收
    益並排除再審被告干涉。(2)再審被告訴請再審原告給付管理
    費前經鈞院92年度小上字第2號民事判決再審被告敗訴確定
    ，而鈞院93年度嘉小字第126號民事訴訟復經再審被告撤回
    起訴，再審被告再以鈞院94年度嘉小字第1038號民事訴訟起
    訴請求再審原告給付管理費顯係違反民事訴訟法第249條第1
    項、第263條第2項之一事不再理原則。(3)再審被告未依法成
    立，故其召開之會議為住戶大會而非區分所有權人會議，且
    開會及表決人數未符公寓大廈管理條例第31條、第33條規定
    ，故再審被告起訴係當事人不適格。再審被告法定代理人乙
    ○○並非該大樓之所有權人，其未經區分所有權人會議依法
    選任為主委即逕自擔任再審被告法定代理人，亦屬當事人不
    適格。(4)峇里島社區於民國86年委託太聯管理顧問公司管理
    ，再審被告侵占大樓管理權而擅自徵收管理費並據為己有，
    其偽造所有權人會議紀錄、出席人數、改選會議紀錄，且冒
    名向嘉義市政府申請備查。原審判決就再審原告聲請調查再
    審被告上開偽造文書犯行部分未予調查而逕駁回再審原告之
    上訴，難令其信服。(5)原審判決僅憑再審被告所提存證信函
    認再審原告積欠管理費，顯遭詐欺集團所利用。依上開各節
    ，鈞院95年度小上字第8號確定判決有民事訴訟法第468條判
    決違背法令之再審事由，故聲明：原確定判決廢棄，駁回再
    審被告之訴。
二、本院判斷：
    有下列各款情形之一者，得以再審之訴對於確定終局判決聲
    明不服。但當事人已依上訴主張其事由或知其事由而不為主
    張者，不在此限。民事訴訟法第496條第1項定有明文。提起
    再審之訴，應依民事訴訟法第501條第1項第4款表明再審理
    由，及關於再審理由並遵守不變期間之證據，此為必須具備
    之程式。所謂表明再審理由，必須指明確定判決有如何合於
    法定再審事由之具體情事始為相當，倘僅泛言有何條款之再
    審事由，而無具體情事者，仍難謂已合法表明再審事由。既
    未合法表明再審事由，即為無再審之事由，性質上無庸命其
    補正。最高法院61年臺再字第137號判例得資參照。經查：
    再審原告卷附書狀僅泛稱原審確定判決依民事訴訟法第468
    條為違背法令云云，惟未依民事訴訟法第501條第1項第4款
    規定表明原審確定判決有合於民事訴訟法第496條第1項何款
    之再審事由及該款之具體情事，故本件再審之訴，於法已有
    未合；且再審原告主張上開各節，業據其依上訴程序聲明不
    服，此有再審原告所提上訴狀及歷次書狀附於本院95年度小
    上字第8號卷宗可稽（該號卷宗第1-11、86、89-100、104-1
    10 、120-121、123-124頁），而原審確定判決對此業予審
    酌且於事實及理由欄四（一）、（二）、（三）、（四）論
    述綦詳，故上開事由已受第二審法院審判，依民事訴訟法第
    496條第1項後段規定及訴訟經濟計，即不許當事人復以再審
    之方法更為主張（最高法院92年度臺上字第2153號判決意旨
    得資參照）。綜前所述，本件再審之訴為不合法，應予駁回
    。
三、本件再審訴訟費用為新臺幣1,500元，依民事訴訟法第436條
    之19第1項規定，確定如主文第2項所示。
四、結論：本件再審之訴為不合法，依民事訴訟法第436條之32
    第4項、第502條第1項、第436條之19第1項、第95條、第78
    條，裁定如主文。
中　　華　　民　　國　　96　　年　　2　 　月　　13　　日
            民二庭審判長法  官  黃茂宏
                        法  官  黃明展
                        法　官　陳琪媛
以上正本係照原本作成
本裁定不得抗告
中　　華　　民　　國　　96　　年　　2　　 月　　13　　日
                        書記官　林柑杏
